【裁判字號】    89,訴,98
【裁判日期】    900430
【裁判案由】    毒品危害防制條例
【裁判全文】
臺灣嘉義地方法院刑事判決                            八十九年度訴字第九八號
    公  訴  人  臺灣嘉義地方法院檢察署檢察官
    被      告  甲○○
右列被告因毒品危害防制條例案件，經檢察官提起公訴（八十九年度偵字第六七六０
號），本院判決如左：
    主  文
甲○○連續轉讓第一級毒品，處有期徒刑壹年陸月。
    事  實
一、甲○○曾犯有竊盜、麻藥、妨害風化、煙毒等多項前科，仍不知悔改，自民國八
    十八年八月十七日起至八十八年八月二十二日止，基於轉讓第一級毒品海洛因之
    概括犯意，在嘉義縣義竹鄉義竹村十六鄰一三九之二號其住處，先後數次無償提
    供海洛因予借住於上開處所之乙○○施用。嗣經警於八十八年八月二十三日凌晨
    一時許，在前揭甲○○住處，查獲乙○○施用海洛因，因而供出上情。
二、案經嘉義縣警察局布袋分局報請臺灣嘉義地方法院檢察署檢察官偵查起訴。
    理  由
一、訊據被告甲○○矢口否認有右揭轉讓第一級毒品之犯行，辯稱：(1)其於警訊中之
    自白係由警自行製作好筆錄要其簽名，因其之前遭警刑求，不敢不從。(2)是乙○
    ○自行取走其購得之海洛因施用，其並未轉讓海洛因予乙○○施用云云。惟查：
（一）被告於警訊中並未坦承其有轉讓乙○○海洛因之行為，並辯稱因與乙○○係朋
      友關係，乙○○遭夫毆打外出，借住其家，趁機拿走其置放於住處房間內之海
      洛因施用等語，與被告在偵審中之辯詞大致相同，是警訊筆錄應係警方依據被
      告所陳而製作，並非如被告所稱係由警自行製作完畢後，要脅被告簽名。
（二）證人乙○○迭於警訊、偵查及本院審理時均一再證稱其所施用之海洛因係於其
      借住被告家中時，被告在該住處無償提供其施用等語，而被告於警訊、偵查及
      本院審理時亦自承證人乙○○借住其家中等情，又本件確因證人乙○○施用海
      洛因，在被告住處遭查獲，亦有嘉義縣衛生局煙毒尿液檢驗單一紙在卷可稽，
      按被告與證人乙○○於警訊中均供承彼此係朋友關係，被告並於證人乙○○遭
      夫毆打離家時收留證人乙○○在其住處住下，證人乙○○應無甘冒誣告罪刑罰
      而故意設詞誣陷被告之理，其證言應可採信。被告嗣雖於本院審理時辯稱因證
      人乙○○之先生陳建源欠其金錢，被告於八十八年八月十五日至陳建源家中催
      討，二人因而發生口角，陳建源並揚言要讓被告死的很難看，證人乙○○才會
      為被告轉讓海洛因之證詞，並提出本票一件（附於本院卷八十九年四月二十五
      日訊問筆錄之後）為證，然被告於警訊中供稱證人乙○○遭夫毆打離家，復於
      本院審理時供稱證人乙○○因被告找陳建源要債開門讓被告進入，因而遭陳建
      源責難，並因此與陳建源吵架離家至被告家暫住（本院八十九年七月二十一日
      訊問筆錄參見）等情，準此，證人乙○○當不致因為陳建源與被告間之金錢債
      務，而誣陷被告，被告上開所辯，尚難採信。
（三）被告雖辯稱係證人乙○○數次自行取走其所有之海洛因施用，其嗣後才發覺云
      云，然被告供稱其每次購買海洛因均為可以施用二次之份量，則證人乙○○若
      自行取走海洛因施用，被告斷無不知之理，又被告對其購買海洛因後所放置之
      位置，前後供述亦不一致，初於警訊及偵查中供稱其均置放於房間的抽屜內（
      警卷第二頁反面、偵查卷第三十二頁反面參見），復於本院審理時供稱其均置
      放於床下（本院八十九年三月二十八日訊問筆錄參見），經本院詢問為何之前
      供述係置放於抽屜內時，又改稱其從未將海洛因置放於抽屜內（本院八十九年
      三月二十八日訊問筆錄參見）或有時放在床下有時放在抽屜內（八十九年七月
      二十一日訊問筆錄參見），是被告所辯並非可採。
（四）本件事證明確，被告犯行堪以認定。
二、按海洛因係第一級毒品，為毒品危害防制條例第二條第二項第一款所明定。核被
    告所為係犯同條例第八條第一項之轉讓第一級毒品罪。其持有第一級毒品海洛因
    之低度行為，應為轉讓之高度行為所吸收，不另論罪。被告先後多次轉讓第一級
    毒品海洛因之犯行，時間緊接，犯罪構成要件相同，顯係基於概括犯意為之，為
    連續犯，應依刑法第五十六條之規定論以一罪，並加重其刑。爰審酌被告有多項
    前科，素行非佳，然轉讓之份量不多，惟戕害他人身心及犯後飾詞否認犯行，並
    無悔意等一切情狀，量處被告如主文所示之刑。
據上論斷，應依刑事訴訟法第二百九十九條第一項前段、毒品危害防制條例第八條第
一項，刑法第十一條前段、第五十六條，判決如主文。
本案經檢察官張長樹到庭執行職務
中    華    民    國      九十        年        四      月    三十      日
                                臺灣嘉義地方法院刑事第一庭
                                        法  官  劉  瓊  雯
右正本證明與原本無異。
如不服本判決，應於判決送達後十日內向本院提出上訴狀( 應附繕本 )。
中    華    民    國      九十        年        五      月      一      日
                                        書記官  陳  冠  學
如不服本判決，應於判決送達後十日內，向本院提出上訴狀。
附錄本案論罪科刑法條全文：
毒品危害防制條例第八條第一項
轉讓第一級毒品者，處一年以上七年以下有期徒刑，得併科新台幣一百萬元以下罰金
。


司法院資訊處製作；財團法人民間司法改革基金會備份。
